臺灣高雄地方法院刑事判決　　　　　　　　　　　　九十三年度訴字第二七九號
　　公　訴　人　臺灣高雄地方法院檢察署檢察官
　　被　　　告　甲○○
右列被告因違反毒品危害防制例案件，經檢察官提起公訴（九十三年度核退毒偵字第
一六五號、九十三年度毒偵字第三三０六號），被告就被訴事實為有罪之陳述，經本
院合議庭裁定由受命法官獨任進行簡式審判程序，本院判決如左：
    主  文
甲○○連續施用第一級毒品，處有期徒刑玖月，扣案海洛因殘渣袋壹個、摻有海洛因
香煙壹支，均沒收銷毀之。又連續施用第二級毒品，處有期徒刑肆月，扣案殘留安非
他命之吸食器壹組，沒收銷毀之。應執行有期徒刑壹年，扣案海洛因殘渣袋壹個、摻
有海洛因香煙壹支，殘留安非他命之吸食器壹組，均沒收銷毀之。
    事  實
一、甲○○前因施用毒品案件，經本院以九十一年度毒聲字第六八０八號裁定觀察、
    勒戒後，認無繼續施用毒品之傾向，由臺灣高雄地方法院檢察署檢察官於民國九
    十一年十二月三十日，以九十一年度毒偵緝字第六七六號不起訴處分確定，並於
    同年月三十一日執行完畢釋放。詎甲○○仍不知悔改，於觀察、勒戒執行完畢釋
    放後五年內，復基於概括犯意，自九十三年三月二日凌晨一時許至九十三年六月
    十六日下午二時二十分許止，在高雄市鼓山區○○○路八十七號三樓陳震中住處
    、高雄市○○區○○路五八一巷十一號甲○○住處等處，以香煙沾海洛因粉末及
    以寶特瓶或吸食器內裝安非他命燒烤之方式，分別連續施用一級毒品海洛因及第
    二級毒品安非他命各多次（約各三次）。嗣先後於九十三年三月二日凌晨一時三
    十分許及九十三年六月十六日下午二時三十分許，在高雄市鼓山區○○○路八十
    七號三樓及高雄市○○區○○路五八一巷十一號，為警查獲，並扣得裝海洛因殘
    渣袋一個、滲有毒品海洛因香煙一支及吸食器一組。
二、案經南投縣政府警察局移送臺灣南投地方法院檢察署呈請臺灣高等法院檢察署令
    轉及高雄市政府警察局苓雅分局報請臺灣高雄地方法院檢察署檢察官偵查起訴。
    理  由
一、按本件被告甲○○所犯係死刑、無期徒刑、最輕本刑為三年以上有期徒刑以外之
    罪，其於準備程序就前揭被訴事實為有罪之陳述，經受命法官告知簡式審判程序
    之旨，並聽取其與公訴人之意見後，本院認無不得或不宜改依簡式審判程序進行
    之處，爰依刑事訴訟法第二百七十三條之一第一項、第二百八十四條之一，裁定
    本件由受命法官獨任進行簡式審判程序，合先敘明。
二、右揭事實，業據被告於本院審理時供認不諱，且被告先後二次為警查獲時所採集
    之尿液，經送驗給果，確均呈嗎啡陽性、甲基安非他命陽性反應，有詮昕科技股
    份有限公司九十三年三月十七日編號00000000號濫用藥物尿液檢驗報告
    、高雄市凱旋醫院九十三年六月二十八日高市凱醫檢字第０一九七四號煙毒尿液
    檢驗成績書各一紙在卷可憑。又扣案之裝海洛因殘渣袋一個、滲有毒品海洛因香
    煙一支及吸食器一組，經送高雄醫學大學附設中和紀念醫院鑑驗結果，分別有海
    洛因、甲基安非他命殘留，而呈陽性反應之事實，有該院九十三年九月二十一日
    檢驗報告三紙（報告編號為九三０九─二五０至二五二號）附卷可佐，足認被告
    之自白與事實相符。又被告前因施用毒品案件，經本院以九十一年度毒聲字第六
    八０八號裁定觀察、勒戒後，認無繼續施用毒品之傾向，由臺灣高雄地方法院檢
    察署檢察官於九十一年十二月三十日以九十一年度毒偵緝字第六七六號不起訴處
    分確定，並於同年月三十一日執行完畢釋放之事實，有上開不起訴處分書（見九
    十三年度毒偵字第三二一五號偵查卷第十四頁）及臺灣高等法院被告全國前案紀
    錄表各一份附卷可按，是被告於經觀察、勒戒執行完畢釋放後五年內，再犯本件
    施用毒品之犯行，事證明確，被告右揭連續施用第一、二級毒品之犯行，洵堪認
    定，應予依法論科。
三、按毒品危害防制條例新修正條文於九十二年七月九日經總統公布，並自九十三年
    一月九日施行。又觀察、勒戒或強制戒治執行完畢釋放後，五年內再犯第十條施
    用毒品之罪者，應依法追訴，修正後毒品危害防制條例第二十三條第二項定有明
    文。查本案係於九十三年八月十六日繫屬本院，有本院收文印戳章在卷可按，故
    本件並無修正後毒品危害防制條例第三十五條之適用，併予敘明。
四、按海洛因、安非他命分別係毒品危害防制條例第二條第二項第一款、第二款所稱
    之第一、二級毒品，均不得非法持有、施用。核被告所為，係犯毒品危害防制條
    例第十條第一項之施用第一級毒品罪及同條第二項之施用第二級毒品罪。其持有
    第一、二級毒品後進而施用，其持有之低度行為，應為施用之高度行為所吸收，
    不另論罪。又被告先後多次施用第一、二級毒品之犯行，均時間緊接，方法相同
    ，所犯復為構成要件相同之罪名，顯均係基於概括犯意反覆為之，均應依連續犯
    規定論以一罪，並依法加重其刑。被告所犯上述施用第一級及第二級毒品二罪，
    犯意各別，行為互殊，應予分論併罰。爰審酌被告前有殺人未遂、違反槍砲彈藥
    刀械管制條例、違反麻醉藥品管理條例、竊盜等前科（不構成累犯），有臺灣高
    等法院被告全國前案紀錄表在卷可稽，素行不佳，智識程度為國中畢業，又因施
    用毒品案件，曾經觀察、勒戒，仍未戒絕毒品，再犯本件施用毒品犯行，顯見其
    無悔改之意，意志不堅，有失政府制定毒品危害防制條例之立法美意，本不宜寬
    貸，惟念其施用毒品乃自戕一己之身體健康，未害及他人，犯後於本院審理時坦
    承犯行，態度尚佳等一切情狀，分別量處如主文所示之刑，並定其應執行刑。又
    扣案之裝海洛因殘渣袋一個、滲有毒品海洛因香煙一支及吸食器一組，經送高雄
    醫學大學附設中和紀念醫院鑑驗結果，分別有海洛因、甲基安非他命殘留，而呈
    陽性反應之事實，已詳如前述，是上開殘渣袋等物因有第一、二級毒品殘留，且
    無從分析剝離，爰依毒品危害防制條例第十八條第一項前段規定，不問屬於犯人
    與否，均予宣告沒收銷燬之。至公訴人起訴書上雖另載有扣得第一級毒品海洛因
    （毛重七十五點三五公克）、疑似海洛因粉末二百公克、第二級毒品安非他命（
    毛重零點三公克）、勺子四支、注射針筒二十四支、吸食工具一組、分裝袋二百
    二十個等物，然上開毒品均屬他案被告陳震中、林永祥等人所持有，與本案被告
    無涉，且已另由臺灣高雄地方法院檢察署檢察官另案偵辦中，有南投縣政府警察
    局九十三年三月二日刑事案件移送書、扣押物品清單等件附卷足佐，故爰不於本
    案中沒收，附此敘明。
據上論斷，應依刑事訴訟法第二百七十三條之一第一項、第二百九十九條第一項前段
，毒品危害防制條例第十條第一項、第二項、第十八條第一項前段，刑法第十一條、
第五十六條、第五十一條第五款，判決如主文。
本案經檢察官乙○○到庭執行職務。
中    華    民    國      九十三    年      十一      月      十五      日
                                  臺灣高雄地方法院刑事第十五庭
                                        法  官  林永村
右正本證明與原本無異。
如不服本判決，應於判決送達後十日內，向本院提出上訴狀。
                                        書記官  唐美玲
中    華    民    國      九十三    年      十一      月      十五      日
附錄本案論罪科刑之法條
毒品危害防制條例第十條
施用第一級毒品者，處六月以上五年以下有期徒刑。
施用第二級毒品者，處三年以下有期徒刑。
